【裁判字號】    89,易,378
【裁判日期】    890728
【裁判案由】    竊盜
【裁判全文】
臺灣花蓮地方法院刑事判決                          八十九年度易字第三七八號
    公  訴  人  臺灣花蓮地方法院檢察署檢察官
    被      告  甲○○
右被告因竊盜案件，經檢察官提起公訴（八十九年度偵字第八六七號），本院判決如
左：
    主  文
甲○○竊盜，處有期徒刑伍月。
    事  實
一、甲○○曾於民國八十二年、八十三年間，因犯違反麻醉藥品管理條例等罪，經判
    處有期徒刑七月、七月、五年三月確定，八十三年七月二十八日開始執行，八十
    五年九月二十四日假釋出獄。竟在假釋期間內之八十八年八月十四日凌晨四時許
    ，意圖為自己不法之所有，在花蓮縣吉安鄉○○路○段四十四號前，竊取乙○○
    所有車號ＪＢ八二二一號自小貨車（車上有空氣壓縮機一台、修車工具一批），
    八十八年十一、十二月間，甲○○將竊得之上開空氣壓縮機一台以新台幣（下同
    ）約一萬元價格售予不知情之魏文洲。嗣八十九年三月二日十一時許，為乙○○
    在花蓮縣吉安鄉○○○道旁魏文洲經營之汽車修理廠內發現上開空氣壓縮機，而
    報警循線查獲，繼而在甲○○住處起出乙○○失竊之起子十二支、梅花型扳手二
    十二支、煞車管扳手六支、套筒十一個、鋼圈鉗子三支、梅開型扳手十支、打氣
    頭一支、套筒接桿一支、補胎插針一支、剪刀一支、鋸片二十五支、輪胎平衡鉛
    塊半盒等修車工具一批。
二、案經花蓮縣警察局移請臺灣花蓮地方法院檢察署檢察官偵查起訴。
    理  由
一、訊據被告甲○○對於將乙○○所有之空氣壓縮機一台以約一萬元之價格售予魏文
    洲，事後並在其住處起出乙○○所有之起子十二支、梅花型扳手二十二支、煞車
    管扳手六支、套筒十一個、鋼圈鉗子三支、梅開型扳手十支、打氣頭一支、套筒
    接桿一支、補胎插針一支、剪刀一支、鋸片二十五支、輪胎平衡鉛塊半盒等修車
    工具一批等事實均坦承不諱，並據證人魏文洲、林秀美供述詳明，復有贓物領據
    三紙、照片六幀在卷可參，被告雖矢口否認有竊盜行為，辯稱：我在八十八年八
    月底某日在光華工業區草叢內發現系爭自小貨車，車上有空氣壓縮機一台，隔幾
    天再去，先拿車上之修車工具，翌日再開車到現場，以兩車車尾相對方式，將空
    壓機搬回家云云。惟查：
（一）認定犯罪事實所憑之證據，並不以直接證據為限，即綜合各種間接證據，本於
      推理作用為其認定犯罪事實之基礎，仍非法所不許。而無論是直接或間接證據
      ，其為訴訟上之證明，對於通常之人均不致有所懷疑，而得確信其為真實之程
      度者，即得據為被告有罪之認定。
（二）系爭車號ＪＢ八二二一號自小貨車（車上有空氣壓縮機一台、修車工具一批）
      係乙○○所有而於八十八年八月十四日四時許，在花蓮縣吉安鄉○○路○段四
      十四號前遭人竊取等情，業據被害人乙○○供述詳明，另有車輛竊盜資料個別
      查詢報表附卷可佐。而八十八年八月十六日警方在花蓮縣吉安鄉○○村○○○
      街草叢尋獲系爭自小貨車，當時車上已未見有空氣壓縮機及修車工具，乙○○
      經警方通知，隨即領回系爭自小貨車乙節，已據證人黃立琰及被害人乙○○供
      述甚詳，足見被告所辯：八十八年八月底在光華工業區該處，發現系爭自小貨
      車，並在該車上取得空氣壓縮機及修車工具云云，顯然與事實不符。又發現系
      爭自小貨車之現場，經本院履勘結果，由光華工業區招牌進入該地點，沿途多
      為雜草，僅有少數建築物，相隔距離約一千二百公尺，警方尋獲系爭自小貨車
      之地點與被告所稱發現自小貨車之地點相同，係為ㄇ字地形，四周亦均雜草叢
      生，亦有本院繪製之現場附圖及履勘當時拍攝之照片二幀在卷可稽，客觀上該
      地點乃屬人煙罕至之處。是被告所辯：晚上八、九點開箱型車經過，因內急進
      入小路，被自小貨車擋路，隔天晚上騎機車要釣魚，又經過，發現車頂，就繞
      進去看，拿了一些工具回去，再隔天中午，駕自小貨車，以兩車車尾相對方式
      ，將空壓機搬回去云云，實核與吾人日常生活處事經驗有背，並不足取。
（三）本件被害人乙○○失竊之物品計為「自小貨車一部，及車上之空氣壓縮機一台
      、修車工具一批」，除該自小貨車在失竊後之第三天之八十八年八月十六日尋
      獲（尋獲地點與被告自稱之發現位置相同）外，車上空氣壓縮機一台及部分修
      車工具均在被告持有中，被告甚至將空氣壓縮機一台以一萬元售予魏文洲，足
      見被告持有中之空氣壓縮機及修車工具仍具相當經濟價值，是果該自小貨車係
      第三人所竊，依行竊者之行竊目的，多為圖得一己財產上之不法利益，焉有將
      竊得之物品全部棄置之理。綜合上述各項情節判斷，應足以證明系爭載有空氣
      壓縮機一台、修車工具一批之自小貨車應係被告所竊無誤。本件事證明確，被
      告之竊盜犯行，洵堪認定。
二、核被告甲○○所為，係犯刑法第三百二十條第一項之竊盜罪。爰審酌被告有犯罪
    前科紀錄，在前案假釋付保護管束期間仍不知警惕，為本件犯行，被害人所受之
    損害程度，及被告犯罪後矢口否認未見悔意之態度等情，量處如主文所示之刑。
據上論斷，應依刑事訴訟法第二百九十九條第一項前段，刑法第三百二十條第一項，
罰金罰鍰提高標準條例第一條前段，判決如主文。
本案經檢察官李子春到庭執行職務。
中      華      民      國    八  十  九  年      八    月      十四    日
                              臺灣花蓮地方法院刑事庭
                                  法  官  蘇  嫊  娟
右正本證明與原本無異。
如對本判決不服，應於送達後十日內，向本院提出上訴狀。（應抄附繕本）告訴人或
被害人如對於本判決不服者，應具備理由請求檢察官上訴，其上訴期間之計算係以檢
察官收受判決正本之日期為準。
                                  法院書記官
中      華      民      國    八  十  九  年      八    月      十七    日
附錄本判決論罪之法律條文：
刑法第三百二十條
意圖為自己或第三人不法之所有，而竊取他人之動產者，為竊盜罪，處五年以下有期
徒刑、拘役或五百元以下罰金。
意圖為自己或第三人不法之利益，而竊佔他人之不動產者，依前項之規定處斷。
前二項之未遂犯罰之。


司法院資訊處製作；財團法人民間司法改革基金會備份。
